臺灣高等法院刑事裁定
111年度聲字第1922號
聲  請  人  臺灣高等檢察署檢察官
受  刑  人
即  被  告  邱國章



上列聲請人因受刑人數罪併罰有二裁判以上，聲請定其應執行之
刑（聲請案號：臺灣高等檢察署111年度執聲字第885號），本院
裁定如下：
    主  文
邱國章犯如附表所示各罪所處之刑，應執行有期徒刑壹年貳 月
。
    理  由
一、聲請意旨略以：上列受刑人即被告邱國章（下稱被告）因竊
    盜等數罪，先後經判決確定如附表所示，應依刑法第53條、
    第50條第1項第1款、第2項、第51條第5款規定，定其應執行
    之刑，爰依刑事訴訟法第477條第1項聲請裁定等語。
二、按裁判確定前犯數罪者，併合處罰之，但得易科罰金與不得
    易科罰金之罪、得易服社會勞動與不得易科罰金之罪，均不
    在此限；前項但書情形，被告請求檢察官聲請定應執行刑者
    ，依第51條規定定之；數罪併罰，有二裁判以上，依第51條
    之規定，定其應執行之刑；數罪併罰，分別宣告其罪之刑，
    宣告多數有期徒刑者，於各刑中之最長期以上，各刑合併之
    刑期以下，定其刑期，但不得逾30年，刑法第50條第1項但
    書第1款、第3款、第2項、第53條及第51條第5款定有明文。
    準此，如被告所犯之數罪中有原得易科罰金之罪者，因與他
    罪合併定執行刑，於裁判前所犯數罪兼有得易科罰金、不得
    易科罰金之罪混合時，應繫乎被告之請求與否，而非不問被
    告之利益與意願，一律併合處罰之。又按數罪併罰中之一罪
    ，依刑法規定得易科罰金，若因與不得易科之他罪併合處罰
    結果而不得易科罰金時，原所易科部分所處之刑，自亦無庸
    為易科折算標準之記載，此經司法院釋字第144 號解釋可參
    。再法律上屬於自由裁量之事項，有其外部性界限及內部性
    界限，並非概無拘束，依據法律之具體規定，法院應在其範
    圍選擇為適當之裁判者，為外部性界限；而法院為裁判時，
    應考量法律之目的，及法律秩序之理念所在者，為內部性界
    限；法院為裁判時，二者均不得有所踰越。又刑事訴訟法第
    370條增訂第2項規定：「前項所稱刑，指宣告刑及數罪併罰
    所定應執行之刑。」及第3項規定：「第一項規定，於第一
    審或第二審數罪併罰之判決，一部上訴經撤銷後，另以裁定
    定其應執行之刑時，準用之。」已針對第二審上訴案件之定
    應執行之刑，明定有不利益變更禁止原則之適用，而分屬不
    同案件之數罪併罰，倘一裁判宣告數罪之刑，曾經定其執行
    刑，再與其他裁判宣告之刑定其執行刑時，在法理上亦應同
    受此原則之拘束，亦即另定之執行刑，其裁量所定之刑期，
    不得較重於前定之執行刑加計後裁判宣告之刑之總和（最高
    法院103年度第14次刑事庭會議決議、103年度台抗字第707
    號、第674號裁定意旨參照）。
三、經查：
  ㈠本件被告因竊盜等罪，分別經臺灣桃園地方法院及本院判決
    處如附表所示之刑，均經確定在案，有上開各判決書、本院
    被告前案紀錄表存卷可佐。又附表編號2所處罪刑係得易科
    罰金之罪刑，與附表編號1、3所處罪刑係不得易科罰金之罪
    刑，固合於刑法第50條第1項但書之規定，惟被告已請求檢
    察官向法院聲請定其應執行刑，並於「臺灣桃園地方檢察署
    依102年1月23日修正之刑法第50條調查受刑人是否聲請定應
    執行刑調查表」親自簽名及捺印，有該調查表（見本院卷第
    11頁）附卷可參，本院自應依刑法第50條第2項之規定，依
    同法第51條規定定其應執行刑。
　㈡茲檢察官聲請定其應執行之刑，本院審核認其聲請為正當，
    應予准許，並審酌被告如附表各罪所示刑度之外部限制（總
    刑期為有期徒刑1年8月）；而其中附表編號1、2所示之罪前
    經臺灣桃園地方法院108年度聲字第4162號裁定應執行有期
    徒刑10月確定；並考量被告所犯如附表編號2、3所示之罪，
    分別為竊盜罪與結夥三人以上竊盜罪，該等犯罪罪質類似，
    犯罪類型、行為態樣、動機相似，重複非難性高；然該附表
    編號2、3所示之罪與附表編號1所犯之施用第一級毒品罪，
    分屬不同類別，其罪責、侵害法益、犯罪類型迥異，行為態
    樣、動機均不相同，重複非難性低；另審酌其所犯各罪之法
    律目的、被告違反之嚴重性、所犯數罪為整體非難評價，及
    貫徹刑法量刑公平正義理念之內部限制等，定其應執行之刑
    如主文所示。
  ㈢又本件被告所犯附表編號2所示之罪雖經法院判處得易科罰金
    之刑，但因與附表編號1、3所示不得易科罰金之刑合併定應
    執行刑，依上揭說明，自無庸再為易科罰金折算標準之諭知
    ，附此敘明。
據上論斷，應依刑事訴訟法第477條第1項，刑法第50條第1項但
書、第2項、第53條、第51條第5款，裁定如主文。　
中　　華　　民　　國　　111 　年　　6 　　月　　14　　日
                  刑事第十一庭  審判長法  官  張江澤
　　　　　　　　　　　　　　　　　　　法  官  章曉文
　　　　　　　　　　　　　　　　　　　法  官  郭惠玲
以上正本證明與原本無異。
如不服本裁定，應於收受送達後五日內向本院提出抗告狀。
                                      書記官  湯郁琪
中　　華　　民　　國　　111 　年　　6 　　月　　14　　日

附表：
編　　　　　號  1 2 3 罪　　　　　名  施用第一級毒品罪 竊盜罪 結夥三人以上竊盜罪 宣　　告　　刑  有期徒刑8月 有期徒刑4月 有期徒刑8月 犯　罪　日　期  107年2月12日上午7時許 107年2月11日上午7時11分許 107年3月11日下午11時20分許 最　後 事實審 法　　院 臺灣桃園地方法院 臺灣桃園地方法院 本院  案　　號 107年度審訴字第679號 107年度審易字第2182號 110年度上易字第1271號  判決日期 107年7月6日 108年5月13日 110年9月29日 確　定 判　決 法　　院 同上 同上 同上  案　　號 同上 同上 同上  確定日期 107年7月30日 108年6月24日 110年10月28日